臺灣臺北地方法院刑事判決
110年度侵訴字第24號
公  訴  人  臺灣臺北地方檢察署檢察官
被      告  黃郁翔



指定辯護人  本院公設辯護人唐禎琪  
上列被告因妨害性自主罪案件，經檢察官提起公訴（109年度偵
字第25801號），本院判決如下：
    主  文
乙○○犯強制性交罪，處有期徒刑貳年。緩刑伍年，緩刑期間付保
護管束。
    事  實
一、乙○○於民國109年7月10日某時許，透過交友軟體「探探」結
    識代號AW000-A109346之成年女子（真實姓名年籍詳卷，下
    稱甲○），於同年月12日凌晨3時許，乙○○應甲○邀約，前往
    甲○位在臺北市萬華區之租屋處，詎乙○○到上址後因難以壓
    抑性慾，竟基於強制性交之犯意，對甲○擁抱、親吻，並將
    甲○強拉至床上，不顧甲○對其推打、腳踢及哭泣、哀求等拒
    絕發生性行為之表示，藉由身材優勢壓制甲○，並以強行褪
    去甲○衣物之強暴方式，將其陰莖插入甲○陰道內來回抽動直
    至射精而為性交。
二、案經甲○訴由臺北市政府警察局萬華分局報告臺灣臺北地方
    檢察署檢察官偵查起訴。
    理  由
壹、證據能力方面：
　　本案所引用之供述及非供述證據，檢察官、被告乙○○及辯護
    人均不爭執各該證據之證據能力（見本院110年度侵訴字第2
    4號卷，下稱本院卷，第47頁），亦查無依法應排除其證據
    能力之情形，是後述所引用證據均具有證據能力，先予敘明
    。
貳、實體方面：　　
一、上開犯罪事實，業據被告於警詢中、偵訊時、本院準備程序
    及審理中均坦承不諱【見臺灣臺北地方檢察署109年度偵字
    第25801號不公開卷（下稱不公開偵卷）第7頁至第12頁、第
    115頁至第117頁】，核與證人即告訴人甲○於警詢中及偵訊
    時之證述大致相符（見偵卷第19頁至第27頁、不公開偵卷第
    109頁至第112頁），並有被告與告訴人之LINE對話紀錄翻拍
    照片、告訴人之永康身心診所病歷資料、告訴人購買事後避
    孕藥之交易明細列印資料等件在卷可佐（見不公開偵卷第33
    頁至第55頁、第95頁至第106頁、第129頁），足認被告上開
    任意性自白確與事實相符，堪予採信。
二、綜上所述，本案事證明確，被告犯行洵堪認定，應予依法論
    科。
三、論罪科刑：
  ㈠核被告所為，係犯刑法第221條第1項之強制性交罪。
  ㈡刑法第221條第1項所定之強制性交罪，法定本刑為3年以上，
    罪刑至為嚴峻，而刑事審判旨在實現刑罰權之分配正義，故
    法院對有罪被告之科刑，應符合罪刑相當之原則，使輕重得
    宜，罰當其罪，以契合社會之法律感情，此所以刑法第57條
    明定科刑時應審酌一切情狀，尤應注意該條所列10款事項以
    為科刑輕重之標準，並於同法第59條賦予法院以裁量權，如
    認「犯罪之情狀可憫恕，認科以最低度刑仍嫌過重者，得酌
    量減輕其刑」，俾使法院就個案之量刑，能斟酌至當。而刑
    法第59條規定所謂「犯罪之情狀」，應審酌其犯罪有無可憫
    恕之事由，即有無特殊之原因與環境，在客觀上足以引起一
    般同情，以及宣告法定低度刑，是否猶嫌過重等，以為判斷
    （參見最高法院38年台上字第16號、45年台上字第1165號、
    51年台上字第899號等判例意旨足資參照）。審酌被告於犯
    後坦認犯行，並與告訴人以新臺幣（下同）45萬元達成和解
    ，且被告已履行完畢等情，有本院準備程序筆錄、和解筆錄
    及告訴代理人提出之刑事陳報狀等件在卷可證（見本院卷第
    108頁至第109頁、第111頁至第112頁、第201頁），足徵被
    告有賠償告訴人身心所受損害之誠，且積極彌補己過，本院
    認倘對被告上開所為僅判處法定最低刑度，猶嫌過重，其犯
    罪情狀顯堪憫恕，而有情輕法重之情形，在客觀上足以引起
    一般同情，爰依刑法第59條規定酌減其刑。
  ㈢爰以行為人之責任為基礎，審酌被告為逞一己私慾，竟利用
    告訴人對其之信賴，不顧甲○意願而為本案犯行，恣意侵害
    甲○之身體及性自主決定權，並造成甲○身心受創，所為實有
    不該，殊值非難，另考量被告坦承犯行之犯後態度，酌以被
    告雖與甲○達成和解，然未能依限按時給付，惟於辯論終結
    前提出全部和解金額，由告訴代理人庭後具狀表示告訴人已
    有受領等情（見本院卷第187頁至第188頁、第201頁），兼
    衡被告自陳大學肄業之智識程度、現從事居酒屋工作、每月
    收入約3萬5千元、毋須扶養親屬之家庭經濟狀況（見本院卷
    第186頁至第187頁）暨其犯罪動機、目的、手段等一切情狀
    ，量處如主文所示之刑。
  ㈣被告未曾因故意犯罪受有期徒刑以上刑之宣告，有臺灣高等
    法院被告前案紀錄表1紙在卷可憑（見本院卷第191頁），其
    因一時失慮偶罹刑典，犯後亦能坦承犯行，復與甲○達成和
    解並賠償甲○所受損害，堪認被告確有真誠悔悟之心，且甲○
    亦同意給予被告緩刑機會（見本院卷第201頁），本院認被
    告經此偵審程序及刑之宣告後，當知所警惕，應無再犯之虞
    ，因認其所宣告之刑以暫不執行為適當，爰依刑法第74條第
    1項第1款規定予以宣告緩刑5年，併依刑法第93條第1項第1
    款規定，諭知被告於緩刑期間付保護管束，俾予適當追蹤及
    輔導，以啟自新。
據上論斷，應依刑事訴訟法第299條第1項前段，刑法第221條第1
項、第59條、第74條第1項第1款、第93條第1項第1款，判決如主
文。
本案經檢察官徐則賢、林岫聰提起公訴，檢察官李山明到庭執行
職務。
中　　華　　民　　國　　111 　年　　4 　　月　　19　　日
　　　　　　刑事第六庭    審判長法　官  黃傅偉
　　　　　　　　　　　　　　　　法　官  洪翠芬
　　　　　　　　　　　　　　　　法  官  劉俊源
上正本證明與原本無異。
如不服本判決，應於收受送達後20日內向本院提出上訴書狀，並
應敘述具體理由；其未敘述上訴理由者，應於上訴期間屆滿後20
日內向本院補提理由書狀（附繕本），「切勿逕送上級法院」。
　　　　　　　　　　　　　　　　書記官　洪紹甄
中　　華　　民　　國　　111 　年　　4 　　月　　19　　日
附錄本案論罪科刑法條全文如下：
中華民國刑法第221條：
對於男女以強暴、脅迫、恐嚇、催眠術或其他違反其意願之方法
而為性交者，處3年以上10年以下有期徒刑。
前項之未遂犯罰之。